---
title: "R Notebook"
output:
  html_notebook: default
  html_document:
    df_print: paged
editor_options:
  markdown:
    wrap: 72
---

Sanity check della funzione calinhara del pacchetto fpc. Vogliamo
verificare il corretto funzionamento della metrica di Calinski-Harabasz
implementata nella funzione calinhara.

Applichiamo la funzione a due diversi dataset per cui ci aspettiamo un
determinato valore dell'indice di Calinski-Harabasz.

1° ESEMPIO: dataset con 2 cluster ben separati Visualizzazione dataset

```{r}
library(ggplot2)
library(readr)
library(fpc)

load("~/Calinski_Harabasz_Thesis/Data/Dataset_CheckFunzioni.RData")

# Esempio 1: 
# dataset con due cluster ben separati tra loro

# Visualizzazione dei dati
ggplot(cl_separati, aes(x = x, y = y)) +
  geom_point() +
  theme_minimal()
```


Calcolo dell'indice di Calinski-Harabasz con calinhara

Valore atteso -\> $inf$

```{r}
# Calcolo Calinski-Harabasz con calinhara
# Valore atteso -> inf.
ris_sep <- kmeans(cl_separati, 2, , 100)
print(calinhara(cl_separati[,1:2], ris_sep$cluster))
```


2° ESEMPIO: dataset con 2 cluster sovrapposti Visualizzazione dataset

```{r}
# Esempio 2: 
# dataset con due cluster sovrapposti tra loro

# Visualizzazione dei dati
ggplot(cl_sovrapposti, aes(x = x, y = y)) +
  geom_point() +
  theme_minimal()
```



Calcolo dell'indice di Calinski-Harabasz con calinhara

Valore atteso -\> $0$

```{r}
# Calcolo Calinski-Harabasz con calinhara
# Valore atteso -> inf.
ris_sovr <- kmeans(cl_sovrapposti, 2, , 100)
print(calinhara(cl_sovrapposti[,1:2], ris_sovr$cluster))
```

