---
title: "R Notebook"
output: html_notebook
editor_options: 
  markdown: 
    wrap: 72
---

Scienty check della funzione CH.IDX del pacchetto UniversalCVI. Vogliamo
verificare il corretto funzionamento della metrica di Calinski-Harabasz
implementata nella funzione CH.IDX.

Applichiamo la funzione a due diversi dataset per cui ci aspettiamo un
determinato valore dell'indice di Calinski-Harabasz.

1° ESEMPIO: dataset con 2 cluster ben separati Visualizzazione dataset

```{r}
library(ggplot2)
library(readr)
library(UniversalCVI)

load("~/Calinski-Harabasz-Thesis/Data/Dataset_Check.RData")

# Esempio 1: 
# dataset con due cluster ben separati tra loro

# Visualizzazione dei dati
ggplot(cl_separati, aes(x = x, y = y, color = cluster)) +
  geom_point() +
  theme_minimal()
```

Calcolo dell'indice di Calinski-Harabasz con CH.IDX

Valore atteso -\> $inf$

```{r}
# Calcolo Calinski-Harabasz con CH.IDX
# Valore atteso -> inf.
CH.IDX(cl_separati[,1:2], 2)
```

2° ESEMPIO: dataset con 2 cluster sovrapposti Visualizzazione dataset

```{r}
# Esempio 2: 
# dataset con due cluster sovrapposti tra loro

# Visualizzazione dei dati
ggplot(cl_sovrapposti, aes(x = x, y = y, color = cluster)) +
  geom_point() +
  theme_minimal()
```

Calcolo dell'indice di Calinski-Harabasz con CH.IDX

Valore atteso -\> $0$

```{r}
# Calcolo Calinski-Harabasz con CH.IDX
# Valore atteso -> 0
CH.IDX(cl_sovrapposti[,1:2], 2)
```
