---
title: "R Notebook"
output: html_notebook
editor_options: 
  markdown: 
    wrap: 72
---

Studio della funzione calinhara, quindi della metrica Calinski-Harabasz
implementata al suo interno, tramite analisi di dataset artificiali.
Viene utilizzata una matrice parametrica [2n, n].

Valutiamo tramite la metrica di Calinski-Harabasz il clustering
effettuato con l'algoritmo K-means per un numero di clusters pari a 2.

CASO BASE

Si analizza come caso base da cui partirela situazione con la prima metà
delle righe composta di soli 0 e la seconda metà composta di soli 1.
Questa sarà la matrice base da cui partire e da modificare.

Il valore atteso dell'indice di Calinski-Harabasz sarà -\> $inf$.


```{r}
library(fpc)

source("~/Calinski_Harabasz_Thesis/Script/FunzioniMatrice.R")

# CASO BASE: prima metà delle righe composta di soli 0 e la seconda metà 
# composta di soli 1.

# Abilita/disabilita stampa
verbose <- FALSE

# Richiesta del parametro n per la matrice
n <- readInteger()
if(verbose){
  print(n)
}
# Creazione e visualizzazione matrice 
matrice <-creaMatrice(n)
if(verbose){
  matrice
}

# Clustering con K-means
cl <- kmeans(matrice, 2, , 100)

# Calcolo dell'indice di Calinski-Harabasz con calinhara
CH <- calinhara(matrice, cl$cluster)
cat(sprintf("\nValore indice Calinski-Harabasz: %f\n", CH))
```

CASO ITERATIVO

Si analizza iterativamente con un ciclo la situazione con la matrice base a cui
viene modificata ad ogni passo una riga, presa casualmente tra quelle immutate, 
con valori compresi tra 0 e 1.

Il valore atteso dell'indice di Calinski-Harabasz sarà sicuramente
inferiore al caso precedente e dipenderà anche dalla riga che viene
sostituita e dai valori che la compongono. Ci aspettiamo quindi un
valore che tenderà ad essere più vicino a $0$ che a $inf$.

```{r}

# CASO ITERATIVO: viene presa la matrice del caso precedente ed una riga scelta 
#                 casualmente viene sostituita con valori compresi tra 0 e 1.



# Creazione dataframe iterazioni/valore
risultati <- data.frame(iterazione = integer(), valore = numeric(),
                        stringsAsFactors = FALSE)

# Creazione pool da cui estrarre la riga da modificare
n <- nrow(matrice) # Numero di righe della matrice
pool <- sample(1:n) # Crea un pool di numeri da 1 a n ordinato in modo casuale


# Ciclo iterativo per modifica di una riga alla volta
for (i in 1:nrow(matrice)) {
  if(verbose){
    cat(sprintf("\nIterazione %d:\n", i))
  }
  
  # Pesca un numero casualmente senza reimmissione dal pool creato
  selezione <- pool[i] 
  if(verbose){
    cat(sprintf("\nRiga modificata: %d\n", selezione))
  }
  
  # Modifica riga della matrice
  matrice <- modificaRigaSelezionata(matrice, selezione)
  
  # Visualizzazione della matrice
  if(verbose){
    print(matrice)
  }
  
  # Clustering con K-means
  cl <- kmeans(matrice, 2, , 100)
  
  # Calcolo e visualizzazione dell'indice di Calinski-Harabasz con calinhara
  CH <- calinhara(matrice, cl$cluster)
  
  if(verbose){
    cat(sprintf("\nValore indice Calinski-Harabasz: %f\n", CH))
  }
 
  # Aggiornamento dataframe iterazioni/valore
  risultati <- rbind(risultati, data.frame(iterazione = i, valore = CH))
 
}



```



Possiamo quindi confrontare i valori ottenuti per ogni caso analizzato:

```{r}
library(ggplot2)

# Visualizzazione dei valori di Calinski-Harabasz per ogni matrice
print(risultati)



# Creazione del grafico a linee
grafico <- ggplot(data = risultati, aes(x = risultati[,1] , y = risultati[,2])) +
  geom_line(color = "blue", linewidth = 1) +
  ylim(0, max(risultati$valore)) +
  xlim(0, 2*n) +
  theme(panel.grid.major = element_line(color = "grey"), # Aggiunge la griglia principale
        panel.grid.minor = element_blank(), # Rimuove la griglia secondaria
        panel.background = element_blank()) +
  scale_x_continuous(breaks = round(seq(min(risultati$iterazione), max(risultati$iterazione), by = 1), 1)) +
  labs(title = "Grafico valore CH", x = "# righe manipolate", y = "Calinski-Harabasz index")

# Visualizzazione del grafico
print(grafico)

```

verificando come in generale il valore dell'indice di Calinski_Harabasz
tende a diminuire ed avvicinarsi allo $0$ con l'aumento delle righe
composte da valori compresi tra 0 e 1.

In generale già dal primo caso si può notare come l'indice indichi una
situazione poco ottimale, che successivamente peggiora rapidamente come ben individuato dal valore dell'indice.